【裁判字號】    98,交抗,1557
【裁判日期】    980630
【裁判案由】    違反道路交通管理處罰條例
【裁判全文】
臺灣高等法院交通事件裁定            98年度交抗字第1557號
抗  告  人
即受處分人  甲○○
                      號2樓
上列抗告人即受處分人因違反道路交通管理處罰條例案件，不服
臺灣臺北地方法院中華民國98年6 月9 日所為裁定（98年度交聲
字第1661號），提起抗告，本院裁定如下：
    主  文
抗告駁回。
    理  由
一、按標誌、標線、號誌之設置、養護及號誌之運轉，由主管機
    關依其管轄辦理之；所稱主管機關，指公路主管機關、市區
    道路主管機關及警察機關，道路交通標誌標線號誌設置規則
    第4 條第1 項、第5 條分別定有明文。又禁止臨時停車處所
    不得停車；汽車駕駛人停車時，在禁止臨時停車處所停車者
    ，處新臺幣（下同）600 元以上1,200 元以下罰鍰，道路交
    通安全規則第112 條第1 項第1 款、道路交通管理處罰條例
    第56條第1 項第1 款亦規定甚明。
二、經查，本件抗告人即受處分人甲○○（簡稱抗告人）於民國
    （下同）97年11月17日10時57分許，將車牌號碼P6-8362 號
    自用小客車停放在臺北市○○路○ 段50巷10弄12號對面劃有
    禁止臨時停車紅線標線之路段，經臺北市停車管理工程處交
    通助理員以汽車駕駛人在禁止臨時停車處所停車為由，予以
    拍照採證後逕行舉發之事實，業據抗告人於原審提出之聲明
    異議狀及其於本院提出之抗告狀上自承在卷，並有臺北市政
    府交通局北市交停字第1AD476479 號舉發違反道路交通管理
    事件通知單影本、臺北市停車管理工程處97年12月5 日北市
    停管字第09737238100 號書函影本、臺北市交通事件裁決所
    98年4 月10日北市裁罰字第裁22-1AD476479號違反道路交通
    管理事件裁決書正本各1 份、違規採證照片2 幀在卷可稽（
    參原審卷第10頁、第13頁至第15頁、第21頁）；又雖抗告人
    停放車輛地點位於臺北市○○區○○段4 小段269 地號土地
    內，該土地所有權人為財團法人木柵忠順廟等64人所有一情
    ，有臺北市古亭地政事務所98年5 月25日北市古地二字第
    09830862900 號函暨上開地號之臺北市土地登記公務用謄本
    在卷可按（參原審卷第23頁至第41頁），固可認定抗告人停
    放車輛地點為私人所有之土地，惟該處為私人所有之既成道
    路，經臺北市交通管制工程處依道路交通安全規則第111 條
    第12項第2 款繪設禁停紅線，亦據臺北市停車管理工程處上
    開書函、臺北市交通管制工程處98年5 月26日北市交工程字
    第09831847700 號函分別說明及函覆在卷（參原審卷第14頁
    至第15頁、第43頁），足認該處禁止停車之紅色標線，係臺
    北市政府依法劃設，車輛駕駛人自應遵守之。該處既係依上
    開法規為維護交通秩序、確保交通安全而設之禁止停車區域
    ，抗告人於該處所停車，自非法之所許。是抗告人確有於上
    開時、地，將其所有之上開自用小客車停放於禁止臨時停車
    處所之違規行為，堪以認定。
三、原審認原處分機關依據道路交通管理處罰條例第56條第1 項
    第1 款、違反道路交通管理事件統一裁罰基準及處理細則、
    違反道路交通管理事件統一裁罰基準表之規定，裁處抗告人
    罰鍰900 元，於法有據，而駁回抗告人異議之聲明，經核並
    無違誤。抗告人抗告意旨以臺北市交通管制工程處與臺北市
    停車管理工程處就該私人廣場巷口禁止臨時停車紅色標線之
    繪設，僅認定私人土地為既成道路已依法劃設紅線，卻未提
    出任何合法之劃設證明或紀錄，有違道路交通安全規則第14
    0 條第6 款任何人不得有擅自設置或變更道路交通標誌、標
    線、號誌或其他類似標識之規定等語，指摘原裁定不當。惟
    上開違規地點之禁停紅線係臺北市交通管制工程處依道路交
    通安全規則第111 條第12項第2 款規定所繪設，業經該處以
    上開函文函覆明白，已如前述，該繪設標線之行為，屬國家
    機關公權力之合法行使，非道路交通安全規則第140 條第6
    款所可規範。本件抗告人前揭抗告意旨，要係就法院依職權
    裁量之事項，任意爭執，所為抗告，無法推翻原審裁定之適
    法性，其抗告為無理由，應予駁回。
據上論結，應依道路交通案件處理辦法第26條，刑事訴訟法第41
2 條，裁定如主文。
中    華    民    國    98    年    6     月    30    日
                  刑事第二十庭審判長法  官  楊貴雄
                                    法  官  林銓正
                                    法  官  鄧振球
以上正本證明與原本無異。
不得再抗告。
                                    書記官  劉有志
中    華    民    國    98    年    7     月    2     日


司法院資訊處製作；財團法人民間司法改革基金會備份。
